# 关于资产、负债同时划转的问题探讨。

提问人：chenyiwei 时间：2018-08-24 05:16:30
1 、一般理解，资产转移无特殊障碍，仅需办理过户手续，其中债权的转移需通知债务人；债务的转移需征得债权人同意。 2 、因为这是母公司划转到全资子公司，不涉及对外部第三方的交易，可以无需评估。但如果增加子公司注册资本和实收资本的，则应按照公司法中以非货币财产出资的规定进行评估，但可以不按评估值作价，只要作价金额不高于评估值即可。 3 、会计处理，母公司按划出净资产账面价值计入对子公司的长期股权投资成本（如划出资产小于划出负债则减少对该子公司的长期股权投资成本），不确认损益、其他综合收益或者资本公积变动。子公司按同一控制下合并原则处理。该事项不影响上市公司合并报表。

回答人：chenyiwei
1 、一般理解，资产转移无特殊障碍，仅需办理过户手续，其中债权的转移需通知债务人；债务的转移需征得债权人同意。 2 、因为这是母公司划转到全资子公司，不涉及对外部第三方的交易，可以无需评估。但如果增加子公司注册资本和实收资本的，则应按照公司法中以非货币财产出资的规定进行评估，但可以不按评估值作价，只要作价金额不高于评估值即可。 3 、会计处理，母公司按划出净资产账面价值计入对子公司的长期股权投资成本（如划出资产小于划出负债则减少对该子公司的长期股权投资成本），不确认损益、其他综合收益或者资本公积变动。子公司按同一控制下合并原则处理。该事项不影响上市公司合并报表。